臺灣板橋地方法院民事裁定　九十一年度小上字第九○號
　　上　訴　人　乙○○
　　被上訴人　　甲○○
右當事人間請求給付票款事件，上訴人對於中華民國九十一年四月四日本院三重簡易
庭九十一年重小字第一五二號第一審小額民事判決提起上訴，本院裁定如左：
    主      文
上訴駁回。
第二審訴訟費用新臺幣壹仟陸佰拾玖元由上訴人負擔。
    理      由
一、按小額訴訟程序對第一審裁判之上訴，非以判決違背法令為理由，不得為之；其
    上訴狀內應記載上訴理由，表明下列各款事項：（一）原判決所違背之法令內容
    及具體內容；（二）依訴訟資料可認為原判決有違背法令之具體事實。故當事人
    以小額訴訟之原判決有違背法令而提起上訴時，其上訴狀理由就原判決如何違背
    法令應有具體之指摘，並揭示所違背之法規條項及內容，如係成文法以外之法則
    ，倘為司法院之解釋或判例，則應揭示該判解之字號及內容，如係民事訴訟法第
    四百六十九條所規定之各款事由，則應揭示合於該條款之事實。否則其上訴狀理
    由如未依此項方法表明者，即難認為已對該原審判決之違背法令有具體之指摘，
    依民事訴訟法第四百三十六之三十二準用第四百七十一條上訴法律審（第三審）
    之規定，第二審法院無庸命其補正或提出，得逕以裁定駁回之，民事訴訟法第四
    百三十六條之二十四第二項、第四百三十六之二十五、第四百三十六之三十二第
    二項、第四百四十四條第一項分別定有明文。
二、經查本件上訴人就中華民國九十一年四月四日本院三重簡易庭九十一年度重小字
    第一五二號第一審小額訴訟程序之原審判決，固於法定期間內提起上訴，然其上
    訴理由無非係以：(一)上訴人與訴外人蘇登滉承攬被上訴人坐落於臺北縣五股鄉○
    ○路二○三巷十七號八樓之房屋裝潢工程，雙方議定連工帶料報酬新臺幣（下同
    ）四十萬元。當時雙方並未約定完工日期，被上訴人應先給付一半報酬即二十萬
    元予上訴人，並由被上訴人簽發包括系爭如附表所示支票在內之支票二紙交上訴
    人。嗣工程完成近百分之八十時，因系爭工程於訂約時即不含工程牆壁油漆項目
    ，被上訴人卻藉詞裝潢工程油漆問題，擅自更換房屋之門鎖，不讓上訴人繼續施
    工。(二)按承攬工作未完成前，定作人固得隨時終止契約，但應賠償承攬人因契約
    終止所生之損害，民法第五百十一條定有明文。被上訴人終止本件契約時，工作
    物已完成百分之八十，本件工作物之材料係由上訴人向訴外人宏昌建材行訂購，
    材料均直接送至工作地點，材料價款為八萬三千二百十四元，另上訴人施工日數
    共四十五日，以每日工資二千八百元計算，工資為十二萬六千元，合計被上訴人
    應賠償上訴人二十萬九千二百十四元。(三)被上訴人固曾交付上訴人二十萬元之支
    票，惟並不足以賠償上訴人因此所受之損害，被上訴人悍然拒絕付款，並謊報支
    票遺失，足證其顛倒是非，意圖賴帳，原判決以上訴人怠於舉證，而為上訴人敗
    訴之判決，自有違誤等語。
三、本件原審依審理之結果以：兩造間之承攬契約僅以估價單表明工程總價為四十萬
    元，就其餘事項並未約定，亦未簽訂書面，是有關兩造間承攬契約之內容自應適
    用民法有關承攬之規定。又承攬以工作完成為給付報酬之前提要件，上訴人既自
    認未完工，被上訴人抗辯其毋庸支付報酬等語，尚非無據。次查被上訴人固抗辯
    上訴人未依限完工，惟被上訴人未舉證證明兩造承攬契約之履行期限，自不得依
    民法第五百零三條解除系爭承攬契約，而僅得認其係依同法第五百十一條終止兩
    造間承攬契約，則上訴人主張其因被上訴人任意終止承攬契約受有損害，就該損
    害之數額應負舉證之責，惟被上訴人已當庭陳述無法就終止契約前已支出之工程
    材料費用提供任何單據，故上訴人請求被上訴人給付系爭如附表所示之支票票款
    十萬元，洵屬無據，因而為上訴人敗訴之判決，駁回上訴人請求被上訴人給付十
    萬元及自九十年一月十三日起至清償日止，按年息百分之六計算之利息。
四、按稱承攬者，謂當事人約定，一方為他方完成一定之工作，他方俟工作完成，給
    付報酬之契約；約定由承攬人供給材料者，其材料之價額，推定為報酬之一部；
    報酬，應於工作交付時給付之，無須交付者，應於工作完成時給付之；工作係分
    部交付，而報酬係就各部分定之者，應於每部分交付時，給付該部分之報酬，民
    法第四百九十條、第五百零五條分別定有明文。
五、經查上訴人主張其於八十九年底承攬被上訴人坐落臺北縣五股鄉○○路二○三巷
    十七號八樓之房屋裝潢工程，承攬報酬四十萬元，被上訴人並簽發如附表所示支
    票及另紙面額十萬元，付款人台北國際商業銀行士林分行，發票日亦為九十年一
    月十三日，票號ＱＦ0000000號，以支付承攬報酬，其中票號ＱＦ000
    0000號支票屆期提示已獲付款，另如附表所示之系爭支票經提示則未獲付款
    之事實，業據上訴人提出估價單影本一紙、支票暨退票理由單影本各一件為證，
    並為被上訴人所自認，自堪信為真實。
六、次查兩造間係於八十九年十二月十四日成立承攬契約，此觀上訴人於原審提出估
    價單影本之記載自明。而被上訴人簽發系爭如附表所示之支票，其發票日係九十
    年一月十三日，而非八十九年十二月十四日承攬契約成立時，足證上訴人所稱被
    上訴人負有應先給付一半報酬即二十萬元予上訴人之義務等語，尚不足採。本件
    兩造既未約定支付承攬報酬之時期，且兩造復未約定系爭承攬契約之報酬係就各
    部分工作定之，且兩造間承攬契約之內容係由上訴人於被上訴人住處施工，依其
    性質其承攬工作亦毋庸交付，依民法第五百零五條之規定，被上訴人自應於上訴
    人完成承攬工作時始負給付承攬報酬之義務。而本件上訴人既未完成承攬工作，
    自不得請求被上訴人給付承攬報酬。又因被上訴人簽發如附表所示之系爭支票係
    作為清償兩造間之承攬報酬，並非作為清償因終止契約所生之損害賠償，故被上
    訴人即定作人得否依民法第五百零三條規定解除兩造間之承攬契約或依同法第五
    百十一條之規定終止承攬契約，及上訴人得否請求被上訴人因終止契約所生之損
    害，要與本件上訴人請求給付承攬報酬無涉，故上訴人上訴理由以被上訴人因終
    止系爭承攬契約，應賠償上訴人因此支出之材料價款八萬三千二百十四元、工資
    十二萬六千元，共計二十萬九千二百十四元，原審以上訴人怠於舉證，而為上訴
    人敗訴之判決等語，與本件票款既屬無涉，亦僅係就原審取捨證據、認定事實之
    職權行使，指摘其為不當，並未具體指明原判決違背法令之內容及其事實，難認
    上訴人已就該判決如何違背法令具體指摘，尚難認上訴人有合法之上訴，自應由
    本院以裁定駁回。
七、訴訟費用之負擔：經查本件上訴費用為一千五百零三元，郵資為一百三十六元，
    合計為一千六百三十九元，應由上訴人負擔，爰確定如主文第二項所示。
八、依民事訴訟法第四百三十六條之三十二第一項、第二項、第四百三十六條之十九
    、第四百七十一條第一項、第九十五條、第七十八條，裁定如主文。
中　　　華　　　民　　　國　　九十一　　年　　　八　　　月　　　六　　　日
                              臺灣板橋地方法院民事第一庭
~B審判長法　官　許瑞助
~B　　　法　官　黃信滿
~B　　　法　官　周舒雁
右正本證明與原本無異
本裁定不得抗告
中　　　華　　　民　　　國　　九十一　　年　　　八　　　月　　　六　　　日
~B　法院書記官　曹秋冬
~F0
~T40
┌──────────────────────────────────────────────────────┐
│支票附表：　　　　　                                                                                        │
├─┬─────────┬─────────┬───────────┬────────┬────────┬──┤
│編│　發　　票　　人　│　付　　款　　人　│發　　　　票　　　　日│ 票　面　金　額 │ 支　票　號　碼 │備考│
│號│　　　　　　　　　│　　　　　　　　　│　　　　　　　　　　　│ 　（新台幣）　 │　　　　　　　　│　　│
├─┼─────────┼─────────┼───────────┼────────┼────────┼──┤
│１│甲○○　　　　　  │台北國際商業銀行士│九十年一月十三日      │壹拾萬元        │ＱＦ七四○六六六│　　│
│  │                  │林分行            │                      │                │一              │    │
└─┴─────────┴─────────┴───────────┴────────┴────────┴──┘
